【裁判字號】    99,台上,885
【裁判日期】    990210
【裁判案由】    違反毒品危害防制條例等罪
【裁判全文】
最高法院刑事判決              九十九年度台上字第八八五號
上  訴  人  甲○○
選任辯護人  唐治民律師
上  訴  人  乙○○
上列上訴人等因違反毒品危害防制條例等罪案件，不服台灣高等
法院高雄分院中華民國九十八年十一月二十六日第二審判決（九
十八年度上訴字第五五八號，起訴案號：台灣高雄地方法院檢察
署九十七年度偵字第二七二一八號），提起上訴，本院判決如下
：
    主  文
原判決撤銷，發回台灣高等法院高雄分院。
    理  由
本件原判決認定上訴人甲○○、乙○○有如其事實欄所載販賣第
一級毒品海洛因犯行，因而撤銷第一審所為科刑之判決，改判仍
論甲○○以販賣第一級毒品二罪及共同販賣第一級毒品一罪，均
累犯，各處有期徒刑十六年，褫奪公權十年；有期徒刑部分定應
執行之刑二十二年；論乙○○以共同販賣第一級毒品罪，累犯，
處有期徒刑十六年：復均為相關從刑之宣告；固非無見。
惟查：有罪之判決書，應將法院依職權認定之犯罪事實，詳實記
載於事實欄內，始足以判斷其適用法令之當否。倘若事實欄之記
載先後兩歧，或事實記載與理由說明不相符合，均屬判決理由矛
盾，按諸刑事訴訟法第三百七十九條第十四款後段規定，其判決
當然為違背法令。原判決事實欄第三段記載，警方持搜索票前往
甲○○位於高雄市鼓山區○○○路九三一號三樓另一住處執行搜
索，扣得甲○○所有如原判決附表（下稱附表）二編號 1、4 所
示，供上訴人二人販賣第一級毒品所用之電子秤、門號0000
000000行動電話，以及附表二編號2、5所示渠等預備供販
賣毒品所用之夾鍊袋（見原判決第四頁）乙情；於主文上訴人二
人前開罪刑項下，亦就附表二編號1、「2」、4、「5」所示之物
宣告沒收（見原判決第一、二頁）。然於理由欄第六段卻又謂：
「扣案如附表二編號『2』、3、『5』 所示之夾鍊袋、截斷吸管
……，並無證據顯示與上訴人二人犯本件販賣第一級毒品海洛因
之罪相關，……爰不併為沒收之諭知」等詞（見原判決第二一頁
），據上論結欄亦未援引刑法第三十八條第一項第二款。該部分
事實記載、主文宣示與理由說明不相符合，有判決理由矛盾之違
法。此項違法，足以影響於事實之認定，本院無可據以自為判決
。上訴意旨執以指摘原判決不當，為有理由，應認有將原判決撤
銷發回更審之原因。
據上論結，應依刑事訴訟法第三百九十七條、第四百零一條，判
決如主文。
中    華    民    國  九十九  年    二    月    十    日
                      最高法院刑事第八庭
                          審判長法官  洪  文  章
                                法官  王  居  財
                                法官  郭  毓  洲
                                法官  黃  梅  月
                                法官  邱  同  印
本件正本證明與原本無異
                                      書  記  官
中    華    民    國  九十九  年    二    月   十二   日
                                                      V

司法院資訊處製作；財團法人民間司法改革基金會備份。
